# 长期待摊费用确认与摊销问题

提问人：pai20220701 时间：2023-02-01 20:23:
请教陈版，被审计单位存在两个长摊的情况。
1 、企业与律师签订常年法律顾问合同，款项在签订日后一次性支付，企业将律师费计入长期待摊费用，按 2 年期限摊销。
2 、企业拥有自有产权房屋，产权剩余使用期限 40 年，企业发生装修费，将其计入长期待摊费用，按 15 年期限摊销。
我的疑问点：
1 、此类咨询顾问费用是否在支付时一次性计入费用，进行费用化处理？是否可以理解为对应的法律服务不一定可以为企业带来经济利益的流入，即有可能败诉之类的，即不满足资产的确认条件。
2 、首先因为是自有产权，该装修费是否计入固定资产更合适一点？其次如果按照剩余使用期限和预计下次装修时间孰短进行折旧，企业预计下次装修时间点就是 15 年，个人觉得企业的装修费金额较小按 15 年期限不太合理，那如何对折旧期限进行合理估计？

回答人：chenyiwei
1 、如果该预付款并未对应于具体的特定事项的法律服务，而是未来 2 年内法律服务的费用总额，则可以确认为长期待摊费用并在 2 年内摊销（预付服务费）。
2 、自有产权房屋的装修费应当计入固定资产。一般此类装修费的摊销年限或折旧年限多为 5 ～ 10 年，除非从装修设计文件中可以找出设计使用寿命超过该年数的证据。